臺灣高等法院刑事判決　　　　　　　　　　　　　九十三年度上易字第一五一五號
　　上　訴　人　台灣板橋地方法院檢察署檢察官
　　被　　　告　丁○○
　　　　　　　　丙○○
　　共　　　同
　　選任辯護人　蔡惠琇律師
　　被　　　告　甲○○
右上訴人因被告等傷害等案件，不服臺灣板橋地方法院九十二年度易字第二二一○號
中華民國九十三年六月二十五日第一審判決（起訴案號：臺灣板橋地方法院檢察署九
十二年度偵字第一○四四五號），提起上訴，本院判決如左：
    主    文
上訴駁回。
    理    由
一、本件公訴意旨略以：丙○○與甲○○、乙○（已於民國九十二年十二月二十二日
    因病死亡）夫妻之女林雅貞為夫妻關係，丙○○與林雅貞因感情不睦，於九十一
    年三月間起協議分居，林雅貞即帶小孩林怡靜返回臺北縣蘆洲市○○路一八八巷
    五號五樓居住。於九十一年十月二十三日，丙○○向甲○○與告訴人乙○提出要
    求探視林怡靜，獲得同意，丙○○即偕同其母宋玉嬌及丁○○前往臺北縣五股鄉
    ○○路○段四三號案外人連阿珠工廠探視林怡靜。於同日二十二時四十分，宋玉
    嬌將林怡靜抱往戶外，自行搭計程車離開，丙○○、丁○○見已抱得小孩，即由
    丁○○駕駛車牌號碼Ｄ九─九二六七號自小客車搭載丙○○準備離去，甲○○及
    告訴人乙○知悉小孩不見，迅即站立於車後阻止丁○○倒車，甲○○並拍打車窗
    ，丁○○不予理會，告訴人乙○即抓緊擾流板不放，甲○○閃至駕駛座旁扯下左
    後照後鏡，予以毀損之，丁○○仍加速離去，基於傷害犯意，拖行告訴人乙○達
    三十幾公尺後，丙○○並下車將告訴人乙○拉下，摔倒在地，使其受有頭部外傷
    、左肩挫傷、背部挫傷、膝部挫傷、擦傷之傷害。因認被告丁○○、丙○○共犯
    刑法第二百七十七條第一項之傷害罪嫌；被告甲○○涉犯同法第三百五十四條之
    毀損罪嫌云云。
二、訊據被告丁○○、丙○○均堅詞否認有何傷害犯行，被告丁○○辯稱：伊不知道
    乙○在車後面，沒有拖行她，其傷勢並非伊所造成等語，被告丙○○辯稱：伊當
    時看乙○抓在車子的後面很危險，才會把她抱下來，伊並沒有傷害她的意思，不
    然伊裝作沒看到就好了等語，被告甲○○經合法傳喚無正當之理由不到庭，惟其
    於原審審理時亦堅決否認有毀損犯行，並辯稱：伊沒有敲丁○○的車，丁○○之
    車子照後鏡在現場時並未損壞等語。
三、關於被告丁○○、丙○○部分：
    1.經查被告丁○○、丙○○在案發當時見宋玉嬌已偕同林怡靜離去後，二人亦欲
      迅即自臺北縣五股鄉○○路○段四三號現場離去，惟被告丁○○係獨自一人駕
      駛Ｄ九─九二六七號自小客車欲離開現場，並未搭載丙○○，而被告丙○○自
      丁○○上車迄啟動車輛離去，均在車外，並未有乘坐該車之情事，此為同案被
      告甲○○所供承，而告訴人乙○之所以抓住被告丁○○所駕上開車輛擾流板攀
      附在車上之原因，依其告訴狀所述係因認宋玉嬌偕同林怡靜乘上被告丁○○所
      駕駛之車輛欲加阻止，情急之下，抓住該車後車廂上擾流板，另依其在警詢時
      所述係因見被告丁○○欲倒車撞人，因而抓住該擾流板，則在上開二種情況下
      均係屬告訴人乙○因突起事故臨時起意而為之行為，而被告丁○○、丙○○二
      人，一人在車上，另一人在車外，誠難認對該等突起之事故有何共同犯意之聯
      絡及行為之分擔，是公訴人以被告丁○○搭載被告丙○○準備離去，被告丙○○並下車將告訴人乙○拉下，其所認情節容有誤會，合先敘明。
    2.再就告訴人乙○抓住擾流板及所受傷害情節以觀，其在警詢時雖指稱：丁○○
      駕駛Ｄ九─九二六七號自小客車先倒車撞伊，伊就抓住後擾流板，他車子又往
      前開，把伊拖行約二、三十公尺，這時丙○○從旁把伊拉下來推倒在地，受傷
      的部位為頭部、左肩、左膝及背部多處擦傷云云，而證人甲○○在原審審理時
      則證述：宋玉嬌把小孩給抱住往外跑，伊跟乙○就追上去，因丙○○用鐵門擋
      開車，乙○就上前查看林怡靜有沒有在車上，本來在駕駛座這一側查看，沒有
      看到，又打算由車後繞道到另一側查看，走到車後時，丁○○就倒車，伊見狀
      就趕快拍打丁○○車子後側，丁○○還是倒車，後來他倒車到他的駕駛座跟伊
      人在一起的時候，伊還拍駕駛座的車窗，並且大喊車後有人，但他還是沒有停
      ，乙○個子小，手抓著擾流板，腳踏在保險桿上，丁○○都沒有停車，丁○○
      一倒車出來後就刻意加速，伊太太是被站在中興路上的丙○○給拉下來等語；
      然而一般人於倒車時，因視線受限，必須謹慎為之，故罕有高速之情形，則甲○○既發現被告丁○○在倒車而乙○在車後時即大聲喊叫，告訴人乙○倘果真
      站立在車後，自可採取閃避之舉措，設若倒車之車速甚快，致告訴人乙○不及
      閃避，則告訴人乙○被當場撞倒之蓋然性極高，惟告訴人乙○竟能抓住車後擾
      流板，並攀附上車，顯違常情，其係告訴人乙○為阻止被告丁○○離去而自行
      攀附，至為灼然。再觀諸告訴人乙○所受傷勢為頭部外傷、左肩挫傷、背部挫
      傷、左膝挫傷、擦傷四乘以三公分之傷害，此有卷附診斷證明書一紙可參，衡
      情告訴人乙○如確實遭車拖行約二、三十公尺，且據證人甲○○所述係在高速
      行駛下，則乙○之雙膝、雙足甚至雙腳腳背，所受擦、挫傷之面積定當是既深
      且廣，傷勢必會甚為嚴重，然其所受傷勢不過係左膝挫傷、擦傷四乘以三公分
      ，而右側肢體完全未受有傷害，且據證人甲○○之證述乙○之雙腳係踏在車後
      保險桿上等情，是告訴人乙○指稱遭被告丁○○所駕駛之自小客車拖行二、三
      十公尺一節，要難遽予採信。從而，告訴人乙○攀附在被告丁○○所駕車輛之
      車後擾流板雖係一危險行為，然此係告訴人乙○所自為之，且其既非因被告丁○○有何高速駕駛行為致自車上摔下而受傷，實難認告訴人乙○有因被告丁○○之駕駛行為而受有傷害。
    3.另就被告丙○○將告訴人乙○自車上抱下或拉下一節觀之，告訴人乙○雖指稱
      ：遭丙○○從旁把伊拉下來推倒在地云云，被告丙○○則供稱：當時車子在行
      進中，伊從後面追上去，伊雙手穿過乙○的腋下把她抱下來，伊抱乙○的時候
      ，她的手就從車上鬆開，抱下來時，伊雖沒有跌倒，但重心不穩，但乙○有沒
      有站好或跌倒受傷，伊沒有注意到等語，衡諸渠等所述案發當時之狀況，被告
      丙○○係以跑步狀態在車子行進中將告訴人乙○自車上抱下來，按諸物體之慣
      性作用，被告丙○○及告訴人乙○應難以平穩地站立在地面，被告丙○○應無
      必要亦無餘裕再去推倒告訴人乙○，而告訴人乙○縱使因重心不穩而摔倒在地
      ，尚難遽認被告丙○○有何傷害之故意，再參以案發當日與會之人均有飲酒之
      情形，業據證人連阿珠證述甚詳，且雙方已因小孩林怡靜之問題產生衝突糾紛
      ，是被告丙○○在此種精神狀況下未注意到將告訴人乙○抱下車輛解除危險後
      之站立情形，亦屬情急之下權宜措施，要難認有傷害乙○之故意或過失。再觀
      諸告訴人乙○所受傷勢並非嚴重，已如上述，若係在車子高速行速下，遭被告
      丙○○自車上拉下推倒在地，基於物體高速行進中之反作用力，被告丙○○在
      將告訴人乙○自車上抱下時，其二人應均會重重摔倒在地，甚至翻滾數圈，告
      訴人乙○所受傷勢應非僅止於此，且觀諸被告丙○○並未跌倒受傷，顯見被告
      丁○○當時之車速並非甚快，告訴人乙○前後指訴互有矛盾，實難遽予採信。
      復查，依告訴人乙○於九十一年十月二十四日凌晨二時九分許至馬偕紀念醫院
      急診時，其主訴病因為「晚上十點多走路被撞，現頭暈」，此有急診病歷資料
      等件在卷可稽，按告訴人乙○如確係因遭女婿丙○○自車上拉下推倒在地受傷
      ，此該受譴責者既係被告丙○○，告訴人乙○既非係因不名譽之事而招致傷害
      ，實無需加以隱瞞，何以竟稱係「走路被撞」云云，是告訴人乙○是否確實係
      因被告丁○○、丙○○之行為而受有傷害，要非無疑。從而，參諸前開說明，
      亦難遽認告訴人乙○有因被告丙○○之故意傷害行為而受有傷害。此外經調查
      又無確切證據足以證明被告丁○○、丙○○確有共同傷害乙○之犯行，自屬不
      能證明其二人犯罪。
四、關於被告甲○○部分：
    1.查告訴人丁○○在警詢時先係指稱：當時伊要開車離開，甲○○就跑來用手敲
      打伊後車窗，沒被打破後，再往前用手敲打伊車子的左前方照後鏡，伊車子照
      後鏡被他打斷云云，嗣在偵查中又改稱：甲○○拿手機敲伊車子的照後鏡，伊
      當時開得很慢，伊是看氣氛不對才想趕快離開云云。按依告訴人丁○○之指稱
      係在駕車時遭被告甲○○毀損照後鏡，而駕駛車輛時既需隨時觀看照後鏡注意
      車後狀況，則告訴人丁○○對於照後鏡究後遭被告甲○○以何方法加以毀損，
      實無可能不知曉，告訴人丁○○關於此重要情節前後指述不一，是其前開指述
      實難遽予採信。
    2.又衡以一般車輛在高速行駛時，汽車之照後鏡組尚能承受強大之風阻而不會因
      此毀損斷裂，而時下手機講求輕巧，不僅體積甚小，僅容一手盈握，外殼亦多
      以塑料充之，薄弱易碎，其結構及機身之強度及重量均遠不及於汽車照後鏡組
      ，如欲徒手拆折照後鏡或手握手機敲打照後鏡組，以達毀損之目的，當非易事
      ，而告訴人丁○○所提出之照片、修繕單及統一發票等資料，亦僅是徵表其照
      後鏡組有修繕之事實，未足證明修繕之原因，殊難據以擔保告訴人丁○○之指
      訴無訛。綜上，參諸前開說明，實難遽認告訴人丁○○之汽車照後鏡係因被告
      甲○○之故意毀損行為而損壞。此外經調查又無確切證據足證被告甲○○確有
      毀損犯行，自屬不能證明其犯罪。
五、原審認不能證明被告丁○○、丙○○、甲○○犯罪，而為無罪之諭知，核無不合
    ，檢察官上訴意旨仍執前詞指摘原判決不當，為無理由，應予駁回。
六、被告甲○○經合法傳喚無正當之理由不到庭，爰不待其陳述逕行判決。
據上論斷，應依刑事訴訟法第三百六十八條、第三百七十一條，判決如主文。
本案經檢察官劉斐玲到庭執行職務。
中    華    民    國    九十三    年       十       月    二  十  七    日
                            臺灣高等法院刑事第十五庭
                                審判長法  官  房  阿  生
                                      法  官  蔡  光  治
                                      法  官  雷  元  結
右正本證明與原本無異。
不得上訴。
                                      書記官  邵  淑  津
中    華    民    國    九十三    年       十       月    二  十  八    日
